【裁判字號】    89,上訴,792
【裁判日期】    890614
【裁判案由】    毒品危害防制條例
【裁判全文】
臺灣高等法院臺中分院刑事判決                    八十九年度上訴字第七九二號
    上  訴  人  乙○○
    即  被  告
右上訴人因毒品危害防制條例案件，不服台灣台中地方法院八十九年度訴字第三六○
號華民國八十九年三月二十一日第一審判決（起訴案號：台灣台中地方法院檢察署八
十八年度毒偵緝字第一八八號、八十八年度毒偵字第二五三五號），提起上訴，本院
判決如左：
    主      文
原判決撤銷。
乙○○連續施用第二級毒品，累犯，處有期徒刑陸月，扣案甲基安非他命壹小包（毛
重零點參公克）沒收銷燬之；又連續施用第一級毒品，累犯，處有期徒刑壹年，扣案
殘餘海洛因之塑膠空袋壹個及塑膠杓子壹支均沒收銷燬之。應執行有期徒刑壹年參月
。扣案甲基安非他命壹小包（毛重約零點參公克）、殘餘海洛因之塑膠空袋壹個及塑
膠杓子壹支均沒收銷燬之。
    事      實
一、乙○○曾於民國八十七年間，因違反肅清煙毒條例案件，經法院判處有期徒刑四
    月確定，於八十八年五月七日執行完畢。再因施用毒品案件，經台灣台中地方法
    院依職權裁定送觀察、勒戒後，認無繼續施用毒品之傾向，由該院於八十七年十
    一月二日以八十六年度訴字第八二四號為免刑判決確定。猶不知悔改，於五年內
    ，復基於概括之犯意，自八十八年一月上旬起，至同年十二月四日止（八十八年
    四月二十七日起至八十八年五月七日止另案在監服刑期間除外），在台中市○區
    ○○路二段十四號二樓、台中市○○路一五四巷附近空屋等地，連續施用第二級
    毒品甲基安非他命，約一星期施用一次；又另行起意，並基於概括之犯意，自八
    十八年一月二十一日起至同年十二月四日止（八十八年四月二十七日起至八十八
    年五月七日止另案在監服刑期間除外），在台中縣太平市宜欣社區友人住處、台
    中市○○路一五四巷附近空屋等地，連續施用第一級毒品海洛因多次。嗣於八十
    八年一月二十四日上午五時十五分許，在台中市○○路一五四巷五○弄二號前為
    警查獲，並扣得其所持有第二級毒品甲基安非他命一小包（毛重約○‧三公克）
    ，及殘餘海洛因之塑膠空袋一個、塑膠杓子一支。經台灣台中地方法院以八十八
    年度毒聲字第四一七號裁定送觀察、勒戒後，認有繼續施用毒品傾向，惟經該院
    於八十八年二月二十四日以八十八年度毒聲字第一一八二號裁定認毋須令入戒治
    處所施以強制戒治，即先行出所，其後復經本院於八十八年六月一日以八十八年
    度毒抗字第二一○號裁定撤銷原裁定，令入戒治所施以強制戒治一年確定。詎乙
    ○○竟拒不到案執行，而為台灣台中地方法院檢察署於八十八年八月九日以中檢
    茂篤緝字第二一三三號通緝在案。嗣於八十八年十二月五日上午六時五十分許，
    乙○○駕車搭載陳慶豐等友人，途經台中縣大里市○○○路一三八號前，為警臨
    檢時，其友人陳慶豐因畏罪即將所持有（公訴人誤為陳慶豐所有，交由乙○○保
    管、持有）之第一級毒品海洛因一包（毛重約六‧一公克）及第二級毒品甲基安
    非他命一小包（毛重約○‧八公克）自汽車上丟至路旁，為警查獲，始循線查悉
    上情。
二、案經台中市警察局移送及台中縣警察局豐原分局報告臺灣臺中地方法院檢察署檢
    察官偵查起訴。
    理      由
一、訊據被告乙○○，坦承右揭施用第一級毒品及第二級毒品之犯行不諱，且其先後
    於八十八年一月二十四日及同年十二月五日經警採取尿液，各送由台中市衛生局
    及台中縣衛生局檢驗，結果分別呈甲基安非他命陽性反應，及甲基安非他命與嗎
    啡陽性反應，有台中市衛生局煙毒尿液檢驗成績書及台中縣衛生局檢驗尿水報告
    書各一紙在卷可稽。復有扣案被告所持有之甲基安非他命一小包（毛重約○‧三
    公克）、殘餘海洛因之塑膠空袋一個、塑膠杓子一支及法務部調查局檢驗通知書
    一紙可資佐證。又被告前因施用第一級毒品案件，經台灣台中地方法院裁定執行
    觀察、勒戒後，無繼續施用毒品之傾向，由該院於八十七年十一月二日以八十六
    年度訴字第八二四號判決免刑確定，有該判決書一份在卷足憑，其於五年內再犯
    毒品危害防制條例第十條之罪，經裁定送觀察、勒戒，認有繼續施用毒品之傾向
    ，有台灣台中地方法院八十八年度毒聲字第四一七號裁定及台灣台中看守所附設
    勒戒所於八十八年二月四日函送之「有無繼續施用毒品傾向證明書」各一份附卷
    可參。本件事證明確，被告之犯行洵堪認定。
二、核被告所為，係犯毒品危害防制條例第十條第一項、第二項之施用第一級毒品罪
    及施用第二級毒品罪。其為供施用第一級毒品及第二級毒品持有各該級毒品之低
    度行為，各為施用之高度行為所吸收，均不另論罪。其先後多次施用第一級毒品
    及第二級毒品之犯行，各時間緊接，所犯構成要件相同，顯均係基於概括犯意反
    覆為之，各應依連續犯之規定論以一罪。被告所犯上開二罪，犯意各別，行為不
    同，應分論併罰。又被告曾於八十七年間，因違反肅清煙毒條例案件，經本院判
    處有期徒刑四月確定，於八十八年五月七日執行完畢（有台灣高等法院檢察署刑
    案紀錄簡覆表一份在卷可按），其於五年之內，再犯本件有期徒刑以上之罪，為
    累犯，應依刑法第四十七條之規定，加重其刑。原審予以論罪科刑，固非無據，
    惟犯罪地點漏未認定台中市○○路一五四巷空屋，尚有可議。上訴意旨雖無理由
    ，惟原判決既有可議之處，自應由本院撤銷改判。爰審酌被告多次施用具有成癮
    性毒品之犯行，危害身心甚鉅，惟犯罪後坦承犯行，態度尚佳等一切情狀，各量
    處主文所示之刑，並定其應執行之刑。
三、扣案之甲基安非他命一小包（毛重約○‧三公克）、殘餘海洛因之塑膠空袋一個
    及塑膠杓子（內海洛因量微無法稱重，且海洛因殘渣並與所附著之塑膠袋及塑膠
    杓子皆無法剝離），均應依毒品危害防制條例第十八條第一項前段宣告沒收銷燬
    之。至另扣案之第一級毒品海洛因一包（毛重六‧一公克）及第二級毒品甲基安
    非他命一小包（毛重○‧八公克），係另案被告陳慶豐（由本院另案審理中）所
    持有，於搭乘被告所駕之汽車時，見警查緝而棄置於被告所駕汽車底下，並未交
    由被告保管乙節，業據被告供述在卷，核與另案被告陳慶豐證述之情節相符，應
    堪認定。是該等物品雖係違禁物，然與本件被告之犯行無涉，爰不併宣告沒收，
    附此敘明。
據上論結，應依刑事訴訟法第三百六十九條第一項前段、第三百六十四條、第二百九
十九條第一項前段，毒品危害防制條例第十條第一項、第二項、第二十條第三項前段
、第十八條第一項前段，刑法第十一條前段、第五十六條、第四十七條、第五十一條
第五款，判決如主文。
本案經檢察官甲○○到庭執行職務。
中      華      民      國    八十九      年      六      月    十四    日
                                  臺灣高等法院臺中分院刑事第九庭
                                        審判長法  官  胡  森  田
                                              法  官  康  應  龍
                                              法  官  趙  春  碧
右正本證明與原本無異。
施用第一級毒品部分得上訴。
施用第二級毒品部分不得上訴。
如不服本判決應於收受送達後十日內向本院提出上訴書狀，其未述上訴之理由者並
得於提起上訴後十日內向本院補提理由書（均須按他造當事人之人數附繕本）。
                                              書記官  廖  來  信
中      華      民      國    八十九      年      六      月    十六    日
                                                                        Ａ


司法院資訊處製作；財團法人民間司法改革基金會備份。
